臺灣臺南地方法院刑事判決
111年度智易字第17號
公  訴  人  臺灣臺南地方檢察署檢察官
被      告  張貴成


上列被告因違反商標法案件，經檢察官提起公訴（111年度軍偵
字第56號），本院判決如下：
    主  文
張貴成無罪。
    理  由
一、公訴意旨略以：被告張貴成明知如附表所示之商標名稱或圖
    樣，係如附表所示之商標權人向我國經濟部智慧財產局申請
    商標註冊登記，經核准取得指定使用於附表所示之商品，現
    仍於商標權期間內，且上開商標權人所生產製造使用上開商
    標圖樣之商品，在國際及國內市場行銷多年，具有相當之聲
    譽，為業者及一般消費大眾所熟知，屬相關大眾所共知之商
    標及商品，且明知其向大陸地區不詳之人，購得如附表所示
    商標名稱或圖樣商品，係未經商標權人公司同意或授權而使
    用上開註冊商標於同一商品之仿冒品，竟意圖販賣，而於民
    國110年4月20日，以納稅義務人陳俐潔等人名義，由大陸旭
    達集運商委託佳羿航空貨運承攬有限公司(下稱佳羿公司)報
    關進口快遞貨物31筆(主提單號碼：000-00000000，分提單
    號碼：00000000-00000000)而輸入來臺，嗣經財政部關務署
    臺北關（下稱臺北關）抽驗結果，發現該31筆貨物申報不實
    ，遂將全數2503件商品查扣，經轉交各商標權人在臺委任之
    人鑑定，確認為仿冒品，並經佳羿公司補具個案委任書，發
    現本案進口人為被告而查獲，因認被告涉犯商標法第97條非
    法輸入侵害商標權之商品罪嫌。
二、按犯罪事實應依證據認定之，無證據不得認定其犯罪事實；
    又不能證明被告犯罪者，應諭知無罪之判決，刑事訴訟法第
    154條第2項、第301條第1項分別定有明文。次按認定犯罪事
    實所憑之證據，雖不以直接證據為限，間接證據亦包括在內
    ，然而無論直接或間接證據，其為訴訟上之證明，須於通常
    一般之人均不致有所懷疑，而得確信其為真實之程度者，始
    得據為有罪之認定，倘其證明尚未達到此一程度，而有合理
    之懷疑存在時，即應為無罪之判決。
三、公訴意旨認被告涉犯上開罪嫌，係以：①被告於警詢及偵訊
    之供述；②證人即佳羿公司負責人孫裕翔於警詢之證述；③扣
    押如附表所示商品共2503件；④刑事告訴狀2份；⑤金將保全
    股份有限公司回函；⑥財政部關務署臺北關刑事案件移送書1
    份(含附件)；⑦本案聲明書1份；⑧鑑定報告書及商標單筆詳
    細報表多份；⑨孫裕翔提供與大陸旭達集運商之對話紀錄（
    派件資料對象為被告，聯絡電話為0000000000號）；⑩110年
    6月20日偵訊筆錄（被告當庭以其手機撥打0000000000號電
    話，顯示通話對象為「職人醬滷」）；⑪關貿網路股份有限
    公司檢送之被告於EZWay註冊及確認資料、孫裕翔提供之EZW
    ay查詢資料及與旭達集運商之QQ通訊軟體對話紀錄各1份等
    ，為其論罪之依據。
四、訊據被告否認犯罪，辯稱：我只是從事保全工作，沒有進口
    這些仿冒品，聲明書、個案委任書上的「張貴成」簽名，都
    不是我的筆跡，偵訊時檢察官用我的手機撥號顯示通話對象
    「職人醬滷」，但「職人醬滷」不在我的通訊錄裡面，現在
    手機輸入號碼，只要是知名店家，就算不在通訊錄裡面，都
    會顯示對方名字，我也沒有去註冊EZWay等語。
五、經查：
（一）本件扣案如附表所示2503件商品，係於110年4月20日以納
      稅義務人陳俐潔等人名義，由大陸旭達集運商委託佳羿公
      司報關進口快遞貨物31筆(主提單號碼：000-00000000，
      分提單號碼：00000000-00000000)而輸入來臺，嗣經臺北
      關抽驗結果，發現該31筆貨物申報不實，經全數查扣並轉
      交各商標權人鑑定結果，確認均為仿冒商標之商品等事實
      ，業為被告所不爭執，並經證人即佳羿公司負責人孫裕翔
      於警詢證述無誤，且有臺北關刑事案件移送書（警卷第12
      2-128頁）暨所附進口快遞貨物簡易申報單（警卷第129-1
      59頁）、扣案物照片（警卷第160-190頁）、鑑定報告書
      （警卷第194-236頁）、扣押貨物收據及搜索筆錄（警卷
      第237-277頁）、「張貴成」名義之個案委任書、身分證
      照片、發票及裝箱單、聲明書影本（警卷第278-283頁）
      、商標單筆詳細報表（偵卷第127-132頁）各1份在卷可稽
      ，此部分事實，堪以認定。
（二）本案貨物報關之個案委任書、發票及裝箱單、聲明書，其
      上之委任人、收貨人、聲明人，固均填載被告姓名及身分
      證號碼，但所載聯繫電話為0000000000號，該門號之申辦
      人、使用人為邱吉峰、邱唯芯（邱吉峰母親），證人邱吉
      峰於警詢、邱唯芯於警詢及偵訊均表示不認識被告，邱唯
      芯另證稱將該門號借予友人黃國偉使用等語（警卷第38-4
      2、79-83頁，偵卷第153-154頁），被告於偵查中亦供稱
      其不認識邱唯芯母子，並未使用上開門號等語（偵卷第14
      9頁），足見該門號與被告並無任何關連，則被告是否為
      本案貨物報關之真正委任人，顯有可疑。
（三）現今社會人際往來頻繁，各類工商活動發達，尤其網路及
      通訊設備發展迅速，導致個人資料四處留存，且容易為他
      人蒐集利用，因而個人資料遭蒐集進而外洩之事件，時有
      所聞，個人資料遭冒用之情形，新聞媒體亦多有報導，故
      本件自不得僅以上開報關文件上記載被告姓名及身分證號
      碼，逕認本案貨物是由被告進口輸入來臺。又根據臺北關
      刑事案件移送書所載（警卷第123頁），本案貨物原申報
      貨名為「OF OTHER TEXTILE MATERIALS PULLOVERS」等，
      經查驗結果為如附表所示衣褲計2503件，因虛報貨名、產
      地及數量而有不實，且扣案衣褲經各商標權人鑑定均為仿
      冒商標之商品，顯然有人企圖將數量龐大之本案貨物違法
      輸入我國境內，則本案貨物之實際買受人為避免通關時為
      海關查獲而被追訴處罰，大有可能冒用他人名義報關，是
      本案無法排除被告之個人資料為他人蒐集取得進而冒用之
      可能性。
（四）證人孫裕翔於警詢及偵訊證稱，本案貨物報關之個案委任
      書、聲明書是大陸旭達集運商所提供，對方透過QQ對話傳
      送電子檔，亦提供派件對象為張貴成，聯絡電話為000000
      0000號等語（警卷第101-104頁，偵卷第39-47頁），並提
      出其與該集運商之QQ對話紀錄2份為證（偵卷第81-87、91
      -93頁）。檢察官以被告於偵訊時當庭以手機撥打0000000
      000號電話，顯示通話對象為「職人醬滷」（偵卷第150頁
      ），主張被告與本案貨物有所關連。惟：
　 1、依孫裕翔所提出關於派件資料之QQ對話紀錄（偵卷第91-9
      3頁），大陸旭達集運商表示分提單號碼00000000之派件
      對象為「張貴成」，其派件地址有二，分別為「臺中市○
      區○○路○段0000號」、「臺南市○○區○○路OOO巷進去即可」
      。然而，上開分提單號碼之收貨人為陳俐潔、收貨地址在
      新竹市，有該筆貨物之進口快遞貨物簡易申報單為憑（警
      卷第129頁），該集運商所提供之派件資料，顯與報關文
      件不符；又該集運商提供之2處派送地址，除臺南市地址
      與被告住居地有所地緣關係外，該臺中市地址與被告之關
      連性為何，未見查明；再參以今日通訊軟體發達，若是知
      名公司行號或商家之電話，不論手機來電或回撥，均可透
      過安裝過濾電話之通訊軟體顯示通話對象為何人，則被告
      辯稱其手機撥打派件聯絡電話0000000000號雖顯示「職人
      醬滷」，但該號碼並非其手機通訊錄成員，尚屬有據。
　 2、此外，本案貨物共31筆，除其中3筆之收貨人為被告姓名
      外，其餘各筆收貨人為陳俐潔、葉浩然、黃建成等10人，
      收貨地址遍布新竹、新北、台中、屏東、桃園各地，陳俐
      潔等10人有無遭冒名，渠等與被告之關連性為何，均有可
      疑。從而，本案既仍有上述諸多疑點，自不能僅憑被告於
      偵訊時，以其手機撥打派件聯絡電話0000000000號顯示「
      職人醬滷」，逕謂係被告購買本案貨物並將之非法輸入來
      臺。
（五）檢察官另舉出關貿網路股份有限公司檢送被告於EZWay註
      冊及確認資料（偵卷第135-139頁），主張被告有在海關
      實名制EZWay註冊並認證所使用之手機門號，然而，根據
      該EZWay註冊資料，其註冊日期為110年9月4日，而本案貨
      物早在110年4月20日即已報關進口，邏輯上，上開EZWay
      註冊資料與本案並無關連性可言，檢察官此部分主張，顯
      有誤會。
（六）綜上，公訴意旨所舉之證據，並不足證明本案貨物確係被
      告所購買並進口輸入來臺，無從使本院形成有罪之確信，
      復查無其他積極證據，足認被告確有非法輸入仿冒商標商
      品之犯行，本件即屬不能證明被告犯罪，參諸前揭說明，
      依法應諭知無罪之判決。
據上論斷，依刑事訴訟法第301條第1項，判決如主文。
本案經檢察官陳昆廷提起公訴，檢察官王鈺玟到庭執行職務。
中　　華　　民　　國　　111 　年　　12　　月　　5 　　日
　　　　　　　　　刑事第十五庭  法　官　周宛瑩
以上正本證明與原本無異。
如不服本判決應於收受本判後20日內向本院提出上訴書狀，並應
敘述具體理由。其未敘述上訴理由者，4應於上訴期間屆滿後20
日內向本院補提理由書狀（均須按他造當事人之人數附繕本）「
切勿逕送上級法院」。
  　　　　　　　　　　　　　　　書記官　李諾櫻
中　　華　　民　　國　　111 　年　　12　　月　　5 　　日
附表：
編號 商標名稱或圖樣 商標註冊號 商標權人 註冊指定商品 扣押商品名稱及數量 1 UNDER ARMOUR 00000000 00000000 美商昂德亞摩公司　 衣服、褲子 運動服、褲子 衣服580件 褲子70件 2 ADIDAS 00000000 00000000 00000000 00000000 德商阿迪達斯公司 衣服 衣服 各種運動衣褲 衣服 衣服693件 褲子200件 3 PUMA 00000000 德商彪馬歐洲公開有限責任公司 衣服 衣服100件 4 NIKE 00000000 00000000 00000000 荷蘭商耐克創新有限合夥公司 各種衣服 各種衣服 衣服 衣服495件 褲子365件